【裁判字號】    99,訴,631
【裁判日期】    991123
【裁判案由】    違反毒品危害防制條例
【裁判全文】
臺灣雲林地方法院刑事判決               99年度訴字第631號
公  訴  人  臺灣雲林地方法院檢察署檢察官
被      告  張寬杰
選任辯護人  王英傑律師
上列被告因違反毒品危害防制條例案件，經檢察官提起公訴（99
年度偵字第3987號），及移送併辦（99年度偵字第4724號），本
院判決如下：
    主  文
張寬杰販賣第二級毒品，累犯，處有期徒刑肆年陸月；販賣第二
級毒品所得新臺幣陸仟元沒收之，如全部或一部不能沒收時，以
其財產抵償之；又販賣第二級毒品，累犯，處有期徒刑肆年陸月
；販賣第二級毒品所得新臺幣壹萬貳仟元沒收之，如全部或一部
不能沒收時，以其財產抵償之；又販賣第二級毒品，累犯，處有
期徒刑伍年捌月；販賣第二級毒品所得新臺幣肆仟元沒收之，如
全部或一部不能沒收時，以其財產抵償之。應執行有期徒刑柒年
貳月；販賣第二級毒品所得共計新臺幣貳萬貳仟元沒收之，如全
部或一部不能沒收時，以其財產抵償之。
    事  實
一、張寬杰（綽號「界良」）前因施用第一級毒品，經本院於民
    國96年12月03日以96年度訴字第780號判決有期徒刑1年確定
    ；又因施用第一、二級毒品，經本院於97年07月17日以97年
    度訴字第568號判決應執行有期徒刑1年2月確定，上開2案經
    入監接續執行，於98年10月07日縮短刑期假釋出監付保護管
    束，於99年02月24日保護管束期滿未經撤銷，以已執行完畢
    論。詎其仍不知悔改，明知甲基安非他命係毒品危害防制條
    例第2條第2項第2 款所管制之第二級毒品，不得非法持有、
    販賣，竟分別基於販賣第二級毒品以營利之意圖，持用向友
    人借用之門號0000000000號行動電話（門號申請人為何志明
    ，未扣案）作為聯絡工具，先後為下列販賣第二級毒品甲基
    安非他命（檢察官起訴均誤認為安非他命，以下本院均更正
    為甲基安非他命）之犯行：
  (一)孫梅生（綽號「梅生」、「阿生」）於99年04月01日11時12
    分許，持用門號0000000000（起訴書誤載為0000000000）號
    行動電話，撥打張寬杰所持用門號0000000000號行動電話聯
    絡，向張寬杰稱「先跟你買1 個，我這急用」，表示欲購買
    重量1 錢之甲基安非他命，張寬杰乃與孫梅生相約在雲林縣
    斗六市湖山岩見面，於同日11時38分許、12時0 分許、10分
    許、15分許，其等雙方再以上開電話相互聯繫，隨後並在湖
    山岩某觀音寺見面，張寬杰即以一手交錢一手交貨方式，將
    甲基安非他命重量1 錢販賣予孫梅生（起訴書誤載為以購買
    之原價轉讓予孫梅生），並自孫梅生處得款新臺幣（下同）
    6,000元（未扣案）。
  (二)孫梅生於99年04月01日17時45分許，持用門號0000000000（
    起訴書誤載為0000000000）號行動電話，再撥打張寬杰所持
    用門號0000000000號行動電話聯絡，向張寬杰稱「我想說先
    跟你兩用甘有」（臺語），表示欲再向張寬杰購買重量2 錢
    之甲基安非他命，張寬杰乃另與孫梅生相約在雲林縣斗六市
    石榴班之萊爾富便利商店附近見面，於同日18時20分許、31
    分許，其等雙方再以上開電話相互聯繫，隨後並在斗六市○
    ○路榴中派出所（起訴書誤載為石榴派出所）旁之萊爾富便
    利商店對面路邊見面，張寬杰即以一手交錢一手交貨方式，
    將甲基安非他命重量2 錢販賣予孫梅生，並自孫梅生處得款
    12,000元（未扣案）。
  (三)洺源（綽號「甘蔗」，起訴書誤載為涂洺源）於99年04月
    15日19時10分許、21時21分許（起訴書僅載15日或16日某時
    許），持用門號0000000000號行動電話與張寬杰所持用門號
    0000000000號行動電話聯繫後，前往雲林縣斗南鎮明昌里二
    重溝25號之3 張寬杰住處，由張寬杰以賒帳方式，販賣數量
    不詳、價格4,000 元之甲基安非他命予洺源。其後於同年
    04月19日20時54分許，洺源持用門號0000000000號行動電
    話再與持用門號0000000000號行動電話之張寬杰聯絡，表示
    其本擬於同年04月18日償還上開所欠購毒款項予張寬杰，但
    因以電話聯絡未接通故未能償還，並告知其將於同年04月20
    日赴張寬杰住處，而於該日某時，將該筆所欠購毒款項4,00
    0元（未扣案）給付予張寬杰。
    嗣因臺灣雲林地方法院檢察署檢察官偵辦孫梅生另案販賣毒
    品甲基安非他命案件（業經本院判決），發現張寬杰涉有販
    賣毒品嫌疑，依法對孫梅生所持用之門號0000000000號行動
    電話及張寬杰所持用之門號0000000000號行動電話聲請通訊
    監察，並於99年08月08日17時50分許，為警在張寬杰上址住
    處將其拘提到案，始查悉上情。
二、案經臺灣雲林地方法院檢察署檢察官自動簽分偵辦，及雲林
    縣警察局虎尾分局報請該署檢察官偵查起訴。
    理  由
壹、程序方面（即證據能力部分）：
一、電話監聽譯文（通訊監察譯文），僅屬依據監聽錄音結果予
    以翻譯之文字，固具文書證據之外觀，但實際上仍應認係監
    聽所得之錄音帶，始屬調查犯罪所得之證物，乃刑事訴訟法
    第165 條之1第2項所稱之新科技證物，如其蒐證程序合法，
    且當事人已承認監聽錄音譯文之內容屬實，或對於該譯文內
    容並無爭執，而法院復已就該譯文依法踐行調查證據程序者
    ，該監聽錄音之譯文即與播放錄音有同等價值，自有證據能
    力（最高法院98年度臺上字第527 號判決意旨參照）。查卷
    附通訊監察譯文，係警員依據本院99年度聲監字第135 號、
    第175 號所核發之通訊監察書，於核准通訊監察期間內，對
    於證人孫梅生持用之門號0000000000號行動電話及被告張寬
    杰持用之門號0000000000號行動電話進行通訊監察之事實，
    有上開通訊監察書（見臺灣雲林地方法院檢察署99年度偵字
    第3987號偵查卷《下稱99偵3987號卷》第76頁、第77頁），
    及附表所示之通訊監察譯文在卷可佐，而被告及其辯護人亦
    同意上開通訊監察譯文有證據能力（見本院卷第75頁背面）
    ，並經本院於審理時就上開通訊監察譯文依法提示予檢察官
    、被告及辯護人，踐行調查證據之程序，經核與監聽錄音具
    有相同之價值，自有證據能力。
二、又按被告以外之人於審判外之陳述，雖不符刑事訴訟法第15
    9條之1至第159條之4等規定，而經當事人於審判程序同意作
    為證據，法院審酌該言詞陳述或書面陳述作成時之情況，認
    為適當者，亦得為證據；當事人、代理人或辯護人於法院調
    查證據時，知有第159條第1項不得為證據之情形，而未於言
    詞辯論終結前聲明異議者，視為有前項之同意，刑事訴訟法
    第159條之5亦有明文。經查，本件檢察官、被告及其辯護人
    於本院準備程序及審理時，對於本判決所引用具傳聞性質之
    書面及非書面等證據資料，均同意作為證據（見本院卷第75
    頁背面、第124 頁正面），於本院逐一提示後，迄於言詞辯
    論終結前均未聲明異議（見本院卷第124頁背面至第126頁正
    面），經審酌各該證據作成之情況，並無違法取證或其他瑕
    疵情形，認為以之作為本案之證據亦屬適當，揆諸上開說明
    ，各該證據均有證據能力，合先敘明。
貳、實體方面：
一、認定犯罪事實所憑之證據及理由：
  (一)關於事實一之(一)、(二)部分：
    訊據被告張寬杰固坦承有於上開事實一之(一)、(二)所示時間，
    持用門號0000000000號行動電話多次與證人孫梅生所持用之
    門號0000000000號行動電話聯絡，並於上開事實一之(一)、(二)
    所示地點分別交付證人孫梅生甲基安非他命（被告應係誤認
    甲基安非他命為安非他命，詳見後述）各1錢、2錢，及向證
    人孫梅生收取6,000 元、12,000元等事實，惟矢口否認有販
    賣甲基安非他命予證人孫梅生之犯行，辯稱：我是依照拿到
    毒品的原價轉讓該毒品給孫梅生，並未從中獲利云云。辯護
    人亦為被告辯稱：被告於事實一之(一)、(二)所示時間、地點，
    有交付（甲基）安非他命各1錢、2錢給孫梅生，並收取代價
    6,000 元、12,000元，但法律評價應是成立轉讓毒品，並非
    販賣毒品等語。經查：
  1.被告坦承之上開事實，核與證人孫梅生於警詢、檢察官偵訊
    及本院審理時之證述（見警卷第14頁至第17頁、99偵3987號
    卷第64頁至第65頁、本院卷第109頁背面至第114頁正面、第
    121頁背面、第122頁背面）大致相符，並有如附表編號1.及
    2.所示通訊監察譯文（見99偵3987號卷第16頁至第21頁）、
    本院98年聲監字第135 號通訊監察書（見99偵3987號卷第76
    頁）及被告所持用門號0000000000號行動電話於99年04月01
    日之通聯紀錄（見本院卷第46頁至第48頁）在卷可佐，足見
    被告上開坦承之事實可以認定。至於證人孫梅生於檢察官偵
    訊及本院審理時雖證述：99年04月01日當日中午跟張寬杰拿
    到1 錢（甲基）安非他命的地點一樣是在石榴派出所旁的萊
    爾富對面路邊云云（見99偵3987號卷第40頁、第65頁、本院
    卷第110頁背面至第111頁正面），惟雲林縣斗六市石榴班地
    區僅有榴中派出所，並無石榴派出所，證人孫梅生所指「石
    榴派出所」應係「榴中派出所」之誤，又依附表編號2.(1)通
    訊監察譯文內容觀之，證人孫梅生向被告稱「我早上無麻煩
    你？」、「來廟那」、「一樣甘可以麻煩你，跑一趟」、「
    到南仁寺那裡就可以了，你說那南仁寺那」等語，佐以被告
    所持用門號0000000000號行動電話通聯紀錄之基地臺位置，
    於當日中午12時21分許出現在斗六市○○路149 號（即湖山
    岩地區），且倘若被告與證人孫梅生於湖山岩地區未能依約
    碰面，理應會有彼此再用電話聯繫詢問所在位置之情形，但
    從被告所持用上開電話之通聯紀錄迄至附表編號2.之通話前
    ，並未再見有彼此電話通聯之情形，由此可知被告於當日中
    午確有前往湖山岩某寺廟與證人孫梅生碰面之情形，足見證
    人孫梅生證稱：於99年04月01日中午是在石榴派出所（應為
    榴中派出所）旁的萊爾富對面路邊與被告見面拿取毒品云云
    ，應係其證述有誤，是以被告所供：當日中午是在湖山岩某
    觀音寺那邊與證人孫梅生見面等語（見本院卷第127 頁背面
    ）較為可採。
  2.又依被告及其辯護人所辯，本案所應審究者係被告於上開事
    實一之(一)、(二)所示時間、地點，分別以6,000 元、12,000元
    之價格出售（甲基）安非他命各1錢、2錢與證人孫梅生，主
    觀上是否有意圖營利之不法犯意？就此論述如下：
    (1)證人孫梅生於本院審理時證述：張寬杰於99年04月01日拿
      給我的3 錢（甲基）安非他命是我們之前一起去彰化北斗
      跟1個綽號「全哥」的人拿的等語（見本院卷第114頁正背
      面），此為被告所坦承在卷（見本院卷第128 頁正面），
      並有附表編號1.(1)所示通訊監察譯文在卷可佐，而由該通
      訊監察譯文之對話談及「像我上天帶你們去買那個有無」
      、「那天我跟你們拿10個對嗎？」等語，足認被告於99年
      04月01日之前某日，確曾有與證人孫梅生共同前往彰化縣
      北斗鎮，向該綽號「全哥」之人購買毒品（甲基）安非他
      命之情事。又證人孫梅生復證稱：（你那時跟張寬杰為何
      要一起去買？）因為我沒有車，然後他出比較多，我出比
      較少，這樣比較便宜，他拿5 萬元買10錢（甲基安非他命
      ），我拿1萬元買2錢（甲基安非他命），張寬杰拿給我5
      萬元，加上我自己1萬元，總共拿給「全哥」6萬元，「全
      哥」再將毒品交給我們2 個人，總共拿12包，已經分裝好
      了，我跟張寬杰一起下車，一手交錢、一手交貨，這樣換
      算下來1包1錢是5,000 元，附表編號1.(1)電話中我說「那
      天我跟你們拿10個對嗎？」是指那天我跟他們一起去彰化
      拿那10錢，這10個不是指我的等語（見本院卷第115 頁正
      面、第117頁正面至第119頁正面、第122 頁正背面），已
      明確證述其與被告之前曾一同前往彰化縣北斗鎮，向該綽
      號「全哥」之人購買（甲基）安非他命，而其價格為每包
      1錢5,000元。
    (2)被告雖辯稱：當時去跟「全哥」買毒品，我在車上就交給
      孫梅生6 萬元，由孫梅生下車去跟「全哥」交易，那次孫
      梅生並沒有出錢，我沒有下車，我負責開車，是他交易完
      後才上車，共買10包，是1錢買6,000元云云（見本院卷第
      123頁背面、第128頁正背面），然經本院質問被告「你怎
      麼知道孫梅生沒有出錢？」，其則答以：…我不知道他有
      沒有出錢，我交給他（錢），由他下車去交易云云（見本
      院卷第128 頁正面），已有所矛盾；且被告就證人孫梅生
      向伊拿取毒品之情形，於檢察官偵訊時先供稱：是我向孫
      梅生購買毒品，孫梅生說如果他沒有，再跟我買回去，是
      孫梅生要將他賣給我的（甲基）安非他命再買回去，（04
      月01日孫梅生是否跟你買2 次《甲基》安非他命回去？）
      在03月底我跟他買之後，他04月01日跟我買回去2 次云云
      （見99偵3987號卷第33頁、第34頁）；其後復供述：（你
      還堅持你04月01日交付給孫梅生的《甲基》安非他命是孫
      梅生早先賣給你的？）那是孫梅生和我一起去拿的，放在
      我這邊，孫梅生沒有了，才來跟我拿回去云云（見99偵39
      87號卷第42頁）；於本院羈押聲請訊問時又陳稱：（有無
      在99年04月01日上午11時在雲林縣警察局石榴派出所對面
      賣《甲基》安非他命給孫梅生？）我不是賣，本來是向他
      買的，他不夠，再向我拿回去；（你跟孫梅生購買毒品，
      還是你們2 人一起合資跟別人購買？）一起去跟別人購買
      的，我沒有跟孫梅生購買云云（見聲請羈押之訊問筆錄）
      ；於本院審理時則供述：是孫梅生帶我去跟上游拿的毒品
      ，他再拿回去等語（見本院卷第11頁背面），足見其前後
      供詞反覆不一，所辯是否可採，亦非無疑。又被告另雖辯
      稱：孫梅生可能有暗槓得到2 錢（甲基）安非他命的好處
      云云（見本院卷第128 頁背面），及辯護人辯稱：孫梅生
      類似掮客，自己並無出資，涉及跟「全哥」共同販賣或是
      幫助販賣，有避重就輕等語（見本院卷第124 頁正面、第
      126 頁正面），然被告與證人孫梅生一同前往彰化縣北斗
      鎮向該綽號「全哥」之人購買毒品（甲基）安非他命之金
      額、數量不少，且毒品（甲基）安非他命之價格非低，購
      入之價格自影響日後販賣之利潤，衡情，被告於前往向該
      綽號「全哥」之人購毒前，應即瞭解所欲購買毒品之價格
      、可購得毒品之數量，及被告有無出資、出資金額為何等
      情，況被告是與證人孫梅生一同前往彰化縣北斗鎮向該綽
      號「全哥」之人購毒，已如前述，倘若證人孫梅生僅係掮
      客，自己並無出資，顯然被告才為主要購毒之人，被告到
      場不下車而任由證人孫梅生自行與該綽號「全哥」之人接
      洽購買毒品事宜，亦與情理有悖，足見被告及其辯護人上
      開辯稱難認可採。
    (3)復被告與證人孫梅生間並無任何糾紛，業據其2 人於警詢
      中供證在卷（見警卷第4 頁、第17頁），且證人孫梅生於
      本院審理詰問前已告以偽證之意義及處罰，並經合法具結
      後作證，其對於被告當時究係交付現金5萬元或6萬元，或
      究係以每錢價格5,000元或6,000元向該綽號「全哥」之人
      購得毒品（甲基）安非他命之事實，當無甘冒偽證之刑責
      而刻意隱匿或虛偽證述之動機或必要。又佐以被告自承係
      透過友人王景鴻而認識證人孫梅生僅2、3個月，彼此認識
      並沒多久等語（見本院卷第128 頁正背面），被告與證人
      孫梅生並非親戚或具特別情誼之關係，卻於99年04月01日
      上午及傍晚接獲證人孫梅生之電話聯絡後，即由斗南鎮駕
      車出發，前往斗六市湖山岩或石榴班地區與證人孫梅生碰
      面，此有被告持用門號0000000000號行動電話之通聯紀錄
      基地臺位置可參（見本院卷第46頁至第48頁），並已認定
      如上，倘被告無利可圖，何須自行駕車前往斗六地區交付
      毒品予證人孫梅生。況且，被告當初與證人孫梅生前往彰
      化縣北斗鎮向該綽號「全哥」之人購買之（甲基）安非他
      命數量、金額不少，顯有販賣予他人之意，此由被告後述
      販賣（甲基）安非他命與證人洺源一情，亦可佐證，倘
      若被告於本案交付予證人孫梅生之（甲基）安非他命3 錢
      係以其購得之原價轉讓，豈非與其當初購入之意旨有悖。
      是證人孫梅生於當庭受被告及其辯護人對質詰問情形下，
      證述：張寬杰向綽號「全哥」之人所購買之毒品（甲基）
      安非他命為每錢5,000元，再於99年04月01日以每錢6,000
      元之價格轉讓與伊等語，當可採信。則被告所為事實一之
      (一)、(二)販賣第二級毒品（甲基）安非他命與證人孫梅生，
      可從每錢毒品之轉讓中獲取1,000 元之價差利潤，是其主
      觀上確有意圖營利之不法犯意，堪可認定。
  3.此外，復有證人孫梅生所持用之行動電話翻拍照片影本1 紙
    （見警卷第29頁）附卷可參，被告上開事實一之(一)、(二)所指
    販賣第二級毒品予證人孫梅生部分，可以認定。
  (二)關於事實一之(三)部分：
  1.上開犯罪事實，業據被告於本院審理時坦白承認（見本院卷
    第12頁正面、第74頁正面），核與證人洺源於警詢及檢察
    官偵訊時證述之情節（見99偵3987號卷第80頁至第83頁、第
    87頁至第88頁）相符，並有證人洺源指認被告之雲林縣警
    察局指認犯罪嫌疑人紀錄表（見警卷第30頁）、被告所持用
    門號0000000000號電話與證人洺源所持用門號0000000000
    號電話於99年04月19日20時54分49秒許之通訊監察譯文（即
    附表編號3.所示通訊監察譯文，見99偵3987號卷第72頁正背
    面）、本院99年聲監字第175 號通訊監察書（見99偵3987號
    卷第77頁）及該2 門號電話之通聯紀錄（見本院卷第32頁至
    第57頁）等在卷可佐，足認被告上開任意性自白與事實相符
    ，應可予採信。
  2.起訴意旨固僅指被告與證人洺源係於「99年04月15日或16
    日某時」在被告斗南鎮明昌里住處，進行本次（甲基）安非
    他命之買賣交易云云。然證人洺源是住在斗六市崙峰里，
    有其警詢及檢察官偵訊之住址資料在卷可憑（見警卷第19頁
    、第87頁），而證人洺源當時欲找被告購買毒品，依常理
    應會事先以電話聯絡被告，以確認被告何在，再與被告約定
    地點見面交易，又觀諸證人洺源所持用門號0000000000號
    電話之通聯紀錄，證人洺源於99年04月15日及16日雖均有
    與被告所持用門號0000000000號電話通聯之情形，惟其僅有
    於99年04月15日19時10分22秒許，在斗六市與被告電話通聯
    （當時證人洺源之基地臺位置在斗六市○○段）後，再於
    同日21時21分22秒許在斗南鎮與被告電話通聯（當時證人
    洺源之基地臺位置出現在斗南鎮○○街）之情形，此核與證
    人洺源前往被告斗南住處進行毒品交易之情節相符，是被
    告應係於99年04月15日19時10分許、21時21分許以所持用門
    號0000000000號電話與證人洺源所持用門號0000000000號
    電話聯繫後，由證人洺源前往雲林縣斗南鎮明昌里二重溝
    25號之3 被告住處，再由被告以賒帳方式，販賣數量不詳、
    價格4,000 元之（甲基）安非他命予證人洺源，堪可認定
    ，犯罪事實就此部分應併予補充更正。
  3.復販賣毒品之所謂「販賣」行為，係行為人基於營利之目的
    ，而販入或賣出毒品而言，販賣毒品者，其主觀上須有營利
    之意圖，且客觀上有販賣之行為，即足構成，至於實際上是
    否已經獲利，則非所問，即於有償讓與他人之初，係基於營
    利之意思，並著手實施，而因故無法高於購入之原價出售，
    最後不得不以原價或低於原價讓與他人時，仍屬販賣行為，
    必始終無營利之意思，以原價或低於原價有償讓與他人，方
    難謂為販賣行為，而僅得以轉讓罪論處（最高法院93年度臺
    上字第1651號、94年度臺上字第5317號判決意旨分別參照）
    。而（甲基）安非他命乃毒品危害防制條例所列管具成癮性
    、濫用性之第二級毒品，危害社會甚深，嚴禁持有、轉讓、
    製造、運輸及販賣等，罪刑非輕，販賣毒品乃為重罪，從事
    者莫不極盡隱諱之能事，唯恐遭致查緝，故得來不易之毒品
    ，除因特別情事偶爾無償轉讓，間或與人分享外，衡情倘無
    利可圖，諒無平白蹈陷重典無端供應他人之理。而毒品交易
    條件及價格，因處於國家嚴查禁絕之現實環境，是求售者可
    任意增減份量成色，視買賣雙方關係深淺、當時之資力、毒
    品純質、需求程度、交易風險及對價格之接受度等因素，與
    購買者進行磋商。而販賣毒品之獲利，倘非坦承犯行翔實供
    述價量俾得明確核計外，委難察得實情，然販賣毒品之人，
    除非特有考量，或別有事證足認係按同一價量委買、轉售或
    無償贈與而確未營利外，既殆無甘罹刑章而無所求之可能，
    則從販入與賣出之量價差異營取利潤，厥乃合情理之推論，
    尚難遽認販賣毒品營利之事證未足，否則豈非知錯悛悔坦述
    者難辭重典，而飾卸脫罪者卻反得僥倖？殊無此理。查證人
    洺源係於99年03月間透過介紹才認識被告，業經證人洺
    源於警詢中供明在卷（見警卷第20頁），被告亦供稱與證人
    洺源並沒有關係（見本院卷第13頁正面），證人洺源向
    被告購買毒品時，既有約定須交付特定數額之金錢為代價，
    核屬有償之行為，被告曾有多次施用毒品行為，對於販賣毒
    品之重刑知之甚詳，倘非有利可圖，豈有甘冒被查緝重罰之
    高度風險，而販賣毒品予證人洺源之理。揆諸上情，足見
    被告販賣與證人洺源毒品（甲基）安非他命，並從中賺取
    利潤而牟利至明，是被告有販賣毒品（甲基）安非他命予證
    人涂洺源，藉以營利之意圖，亦堪認定。
  (三)又起訴書固依被告之供述及證人孫梅生、洺源之證述，認
    被告上開販賣與證人孫梅生、洺源之毒品為「安非他命」
    云云。然一般染毒者並未區分毒品「安非他命」與「甲基安
    非他命」之別（兩者同為安非他命類毒品，並同列第二級毒
    品），此由被告及證人孫梅生於本院審理時供證述：我沒有
    辦法分辨甲基安非他命及安非他命等語（見本院卷第120 頁
    背面、第127 頁背面）可佐，而被告上開所販賣與證人孫梅
    生、洺源之毒品並未有扣案可供送驗以資確認，復參酌安
    非他命在國內取得不易，施用情形較少，目前實務所常見，
    施用之第二級毒品多為甲基安非他命（見司法院編印法官辦
    理刑事案件參考手冊(一)－毒品危害防制條例部分－第86頁）
    等情，是可認被告及證人孫梅生、洺源歷次陳述所稱之「
    安非他命」，應係「甲基安非他命」，被告上開販賣與證人
    孫梅生、洺源之毒品則應係甲基安非他命，而非安非他命
    ，可予認定。
  (四)綜上所述，本件事證明確，被告上開販賣第二級毒品甲基安
    非他命予證人孫梅生、洺源共3 次之犯行，均堪予認定，
    自應依法予以論罪科刑。
二、論罪科刑部分：
  (一)按甲基安非他命係毒品危害防制條例第2 條第2項第2款所管
    制之第二級毒品。故核被告所為事實一之(一)、(二)、(三)，均係
    犯毒品危害防制條例第4條第2項之販賣第二級毒品罪。起訴
    書雖指被告於上開事實一之(一)部分，係以購買（甲基）安非
    他命之原價，將（甲基）安非他命1 錢轉讓予證人孫梅生，
    並自證人孫梅生處得款至少6,000 元，惟檢察官於起訴書所
    犯法條欄指被告係犯毒品危害防制條例第4條第2項之販賣第
    二級毒品罪嫌，於本院行準備程序時，公訴檢察官業已請求
    更正該「轉讓」用語為「販賣」，並明確指該部分事實係起
    訴被告販賣第二級毒品罪嫌等語（見本院卷第76頁背面），
    是此部分並無變更起訴法條之問題，併予敘明。
  (二)被告持有毒品甲基安非他命進而販賣，其持有之低度行為應
    為販賣之高度行為所吸收，均不另論罪。
  (三)又刑法於94年02月02日修正公布，於95年07月01日起施行，
    基於刑罰公平原則之考量，杜絕僥倖之犯罪心理，並避免易
    致鼓勵犯罪之誤解，修正後刑法已刪除第56條連續犯之規定
    ，行為人反覆實行之犯罪行為茍係在刑法修正施行後者，因
    法律之修正已生阻斷連續犯之法律效果，除認應合於接續犯
    、繼續犯、集合犯等實質上一罪關係而以一罪論處外，基於
    一罪一罰之刑罰公平性，自應併合處罰；所謂「集合犯」，
    係指立法者所制定之犯罪構成要件中，本即預定有數個同種
    類行為而反覆實行之犯罪而言。故是否為集合犯之判斷，客
    觀上應斟酌法律規範之本來意涵、實現該犯罪目的之必要手
    段、社會生活經驗中該犯罪必然反覆實行之常態及社會通念
    等；主觀上則視其反覆實施之行為是否出於行為人之單一犯
    意，並秉持刑罰公平原則，加以判斷之。稽以行為人販賣毒
    品之原因，不一而足，其多次販賣毒品之行為，未必皆出於
    行為人之1 個犯意決定；且觀諸毒品危害防制條例第4 條販
    賣毒品罪之構成要件文義，實無從憑以認定立法者本即預定
    該犯罪之本質，必有數個同種類行為而反覆實行之集合犯行
    。再者，修正後刑法業刪除連續犯之規定，依刑法第56條修
    正理由之說明，謂「對繼續犯同一罪名之罪者，均適用連續
    犯之規定論處，不無鼓勵犯罪之嫌，亦使國家刑罰權之行使
    發生不合理之現象」、「基於連續犯原為數罪之本質及刑罰
    公平原則之考量，爰刪除有關連續犯之規定」等語，即係將
    本應各自獨立評價之數罪，回歸本來就應賦予複數法律效果
    之原貌，因此，多次販賣毒品之犯行，依社會通念，修法後
    應認為數罪之評價，採一罪一罰，始符刑罰公平原則及立法
    本旨。從而，販賣毒品罪，難認係集合犯（最高法院96年度
    第9 次刑庭會議決議、97年度臺上字第1933、1400、1060號
    判決意旨可資參照）。查本件被告並非一開始即預定販賣甲
    基安非他命之次數、數量及對象，而係購毒對象以電話聯繫
    後，始起意為販賣甲基安非他命之犯行，故被告上開先後3
    次販賣第二級毒品罪，犯意個別，行為各自獨立，應予分論
    併罰之。
  (四)又被告前因施用第一級毒品，經本院於96年12月03日以96年
    度訴字第780號判決有期徒刑1年確定；又因施用第一、二級
    毒品，經本院於97年07月17日以97年度訴字第568 號判決應
    執行有期徒刑1年2月確定，上開2 案經入監接續執行，於98
    年10月07日縮短刑期假釋出監付保護管束，於99年02月24日
    保護管束期滿未經撤銷，以已執行完畢論，此有卷附臺灣高
    等法院被告前案紀錄表可憑，其前受有期徒刑執行完畢，5
    年內故意再犯本件有期徒刑以上之販賣毒品罪共3 罪，均為
    累犯，除法定刑為無期徒刑部分依法不得加重外，應各依刑
    法第47條第1項規定加重其刑。
  (五)毒品危害防制條例第17條第2 項規定：「犯第4條至第8條之
    罪於偵查及審判中均自白者，減輕其刑。」所謂在偵查中自
    白，係指被告對於自己所為已經構成犯罪要件之事實，在偵
    查中向有偵查犯罪職權之公務員坦白陳述而言；至於對阻卻
    責任或阻卻違法之事由，有所主張或辯解，乃辯護權之行使
    ，仍不失為自白。本件被告於檢察官偵訊時，就檢察官提示
    附表編號1.及2.所示通訊監察譯文之訊問，坦承販賣（甲基
    ）安非他命給證人孫梅生（見99偵3987號卷第34頁），僅就
    販賣之金額與證人孫梅生所述有異，足見被告已坦白承認販
    賣第二級毒品罪之構成要件行為（即交付毒品、收取金錢）
    ，應屬已於偵查中自白，嗣被告於本院審理時亦坦承被訴交
    付（甲基）安非他命予證人孫梅生及向其收取現金之構成要
    件行為，是被告就本案被訴事實一之(一)、(二)所犯販賣第二級
    毒品罪，於偵查及審判中均可認已自白犯行，應適用毒品危
    害防制條例第17條第2 項之規定，各減輕其刑，並依法先加
    後減之（法定刑為無期徒刑部分則僅減輕之）。
  (六)又按刑法第59條之酌量減輕其刑，必於犯罪之情狀，在客觀
    上足以引起一般同情，認為即予宣告法定低度刑期，猶嫌過
    重者，始有其適用，且量刑輕重係屬事實審法院得依職權自
    由裁量之事項，茍已斟酌刑法第57條各款所列情狀而未逾法
    定刑度，即不得遽指為違法（最高法院92年度臺上字第3020
    號判決意旨參照）。另如別有法定減輕之事由，應先依法定
    減輕事由減輕其刑後，猶嫌過重時，始得為之；若有二種以
    上法定減輕事由，仍應先依法定減輕事由遞減其刑後，猶嫌
    過重時，始得再依刑法第59條規定酌減其刑（最高法院88年
    度臺上字第1862號判決意旨參照）。本院審酌被告於本案販
    賣毒品甲基安非他命之對象、金額、次數不多，惟就所犯上
    開事實一之(一)、(二)部分，因被告依毒品危害防制條例第17條
    第2 項減輕其刑後，最低刑可判處有期徒刑3年6月（未考量
    被告累犯情形），難認有何仍嫌過重之情形，尚不足以引起
    一般之同情，應無刑法第59條之適用。至於事實一之(三)部分
    ，因被告僅販賣毒品甲基安非他命予證人洺源1 次，販毒
    所得亦僅4,000 元，金額不多，應只是施用毒品者間零星買
    賣毒品之情形，被告並非大量販賣毒品者，且被告於移審本
    院時即已自白此部分犯行，僅因檢察官於偵查中未予提訊此
    部分犯行，致被告無從於偵查中自白此部分犯行，而無法獲
    得依毒品危害防制條例第17條第2 項規定減刑之利益，依其
    所犯情狀，倘量處法定最低刑期有期徒刑7 年（未考量被告
    累犯情形），猶嫌過重，足認被告此部分犯罪情狀應有顯可
    憫恕之情形，是辯護人為被告請求依刑法第59條規定酌減其
    刑，應認為有理由，爰依刑法第59條規定予以酌減其刑。
  (七)檢察官移送併辦部分（99年度偵字第4724號）核與本案起訴
    之犯罪事實一之(二)、(三)屬同一犯罪事實，為事實上之同一案
    件，本院自應併予審究，附予敘明。
  (八)爰審酌被告曾有過失傷害及多次施用毒品等前科，有臺灣高
    等法院被告前案紀錄表在卷可憑，素行非佳，本身曾施用毒
    品，明知甲基安非他命具有成癮性、濫用性，且嚴重妨害人
    之身心健康，竟不思以正當工作賺取錢財，為圖牟利，竟販
    賣毒品甲基安非他命予他人，戕害他人身心健康，亦對社會
    治安產生危害，所生危害非輕，惟念被告於本案係因證人孫
    梅生急需毒品，主動以電話向被告聯絡購買，並非被告主動
    兜售，及被告於本案販賣毒品之時間尚短，對象、次數尚少
    ，並念被告僅國中畢業，教育、智識程度不高，與證人孫梅
    生、洺源間並無特殊情誼之關係，犯後雖坦承部分犯行，
    就部分犯行仍有所辯稱，及其職業為在家務農，家中尚有父
    母親，本身已離婚之家庭狀況等一切情狀，分別量處如主文
    所示之刑，並定其應執行之刑，以資懲儆。至於檢察官雖當
    庭對被告具體求處應執行有期徒刑8年6月，惟檢察官並未考
    量被告所犯事實一、(三)部分應有刑法第59條規定之適用，是
    其上開具體求刑尚嫌過重，附予敘明。
  (九)沒收部分：
    按毒品危害防制條例第19條第1項規定，犯該條例第4條至第
    9 條、第12條、第13條或第14條第1項、第2項之罪者，其供
    犯罪所用或因犯罪所得之財物，均沒收之，如全部或一部不
    能沒收時，追徵其價額或以其財產抵償之。但該條項並無如
    同條例第18條第1 項所定「不問屬於犯人與否，沒收之」之
    明文，自屬相對沒收主義之立法，是其應沒收之物，應以屬
    被告所有者為限（最高法院96年度臺上字第762 號判決意旨
    參照）。另毒品危害防制條例第19條第1 項所稱「因犯罪所
    得之財物應予沒收」其立法理由，以毒品犯罪所得收益之沒
    收、追徵或以財產抵償之目的，乃在於從經濟面切斷毒品犯
    罪不法收益之循環，剝奪毒品犯罪之利益，以消除其主要誘
    因與根源，具有濃厚的財產刑色彩，從立法目的而言，並無
    扣除其購買毒品所支出之成本或其他費用之必要。且取得毒
    品所支付之費用亦不具法律保護之價值，藉由毒品犯罪所得
    之利益則屬違反公序良俗行為之所得，於刑事政策上尚非不
    得全部予以剝奪，自無計算扣除犯罪所得之成本或其他支出
    費用，而單就所謂純利益為沒收之理由（最高法院95年度臺
    上字第2916號判決意旨參照）。從而：
  1.本件被告所為上開事實一之(一)、(二)、(三)販賣第二級毒品所得
    各6,000元、12,000元、4,000元，雖未扣案，仍應依毒品危
    害防制條例第19條第1 項規定宣告沒收之，如全部或一部不
    能沒收時，以其財產抵償之。
  2.被告持用之門號0000000000號行動電話雖係供被告聯繫證人
    孫梅生、洺源販賣毒品所使用之工具，但申請人為何志明
    ，有臺灣大哥大資料查詢結果在卷可憑（見本院卷第31頁、
    第46頁），且係被告向某綽號「阿弟」之人借來使用，業據
    被告供明在卷（見警卷第4 頁、99偵3987號卷第23頁），並
    無證據證明確為被告所有，依上開說明，爰不予宣告沒收。
、應適用之法律：
一、刑事訴訟法第299條第1項前段。
二、毒品危害防制條例第4條第2項、第17條第2項、第19條第1項
    。
三、刑法第11條前段、第47條第1項、第59條、第51條第5款。
本案經檢察官李文潔起訴，檢察官魏偕到庭執行職務。
中    華    民    國    99    年    11    月    23    日
            刑事第六庭  審判長法  官  廖國勝
                              法  官  陳美利
                              法  官  陳佩怡
以上正本證明與原本無異。
如不服本判決應於判決送達後10日內向本院提出上訴書狀，並應
敘述具體理由；其未敘述上訴理由者，應於上訴期間屆滿後20日
內向本院補提理由書（均須按他造當事人之人數附繕本）「切勿
逕送上級法院」。
                              書記官  李雅怡
中    華    民    國    99    年    11    月    23    日
【附錄本案論罪科刑法條全文】
毒品危害防制條例第4條：
製造、運輸、販賣第一級毒品者，處死刑或無期徒刑；處無期徒
刑者，得併科新臺幣二千萬元以下罰金。
製造、運輸、販賣第二級毒品者，處無期徒刑或七年以上有期徒
刑，得併科新臺幣一千萬元以下罰金。
製造、運輸、販賣第三級毒品者，處五年以上有期徒刑，得併科
新臺幣七百萬元以下罰金。
製造、運輸、販賣第四級毒品者，處三年以上十年以下有期徒刑
，得併科新臺幣三百萬元以下罰金。
製造、運輸、販賣專供製造或施用毒品之器具者，處一年以上七
年以下有期徒刑，得併科新臺幣一百萬元以下罰金。
前五項之未遂犯罰之。
附表：
┌──┬─────┬───────────────┬───────────┐
│編號│時間      │通訊監察譯文內容              │備註                  │
├──┼─────┼───────────────┼───────────┤
│1.  │(1)        │A:0000000000（孫梅生）【發話】│犯罪事實一、(一)      │
│    │99年04月01│B:0000000000（張寬杰）【受話】│通訊監察譯文出處：99│
│    │日11時12分├───────────────┤  偵3987號卷第16頁至第│
│    │15秒      │A ：喂。                      │  19頁 。             │
│    │          │B ：喂。                      │                      │
│    │          │A ：介良兄。                  │                      │
│    │          │B ：嘿。                      │                      │
│    │          │A ：我梅生啦。                │                      │
│    │          │B ：喔、梅生喔。              │                      │
│    │          │A ：嘿嘿嘿、黑肉甘有在那邊。  │                      │
│    │          │B ：無。                      │                      │
│    │          │A ：我想說跟你商量，我想說像我│                      │
│    │          │    上天帶你們去買那個有無。  │                      │
│    │          │B ：嘿。                      │                      │
│    │          │A ：我想說先跟你買一個，我這急│                      │
│    │          │    用。                      │                      │
│    │          │B ：嘿、這樣喔。              │                      │
│    │          │A ：甘有方便、我先你買一個。  │                      │
│    │          │B ：小的嗯。                  │                      │
│    │          │A ：嘿、小的那，不然我這裡都沒│                      │
│    │          │    有了，我跟他打都沒有接，都│                      │
│    │          │    沒有開機啊。              │                      │
│    │          │B ：好。                      │                      │
│    │          │A ：我要怎樣過去拿。          │                      │
│    │          │B ：你無車。                  │                      │
│    │          │A ：嘿。                      │                      │
│    │          │B ：嗯、我開車過去，我拿過去。│                      │
│    │          │A ：不然我等一下過去好嗎。    │                      │
│    │          │B ：無阿、我現在開車跟你拿過去│                      │
│    │          │    。                        │                      │
│    │          │A ：這樣喔、這樣我在梅林，你到│                      │
│    │          │    梅林庄頭打給我好嗎？      │                      │
│    │          │B ：梅林庄在哪裡？            │                      │
│    │          │A ：梅林。                    │                      │
│    │          │B ：嘿、梅林庄梅林那。        │                      │
│    │          │A ：嘿嘿嘿、湖山岩你知嗎？    │                      │
│    │          │B ：啊。                      │                      │
│    │          │A ：湖山岩啊。                │                      │
│    │          │B ：知。                      │                      │
│    │          │A ：你到湖山岩打給我好嗎？    │                      │
│    │          │B ：喔、這樣好。              │                      │
│    │          │A ：我在湖山岩而已。          │                      │
│    │          │B ：喔、好。                  │                      │
│    │          │A ：好、我說一個是那，那天我跟│                      │
│    │          │    你們拿10個對嗎？          │                      │
│    │          │B ：嘿。                      │                      │
│    │          │A ：喔、在麻煩你。            │                      │
│    │          │B ：好、半、算一個喔。        │                      │
│    │          │A ：嘿、一個對                │                      │
│    │          │B ：一半就對了。              │                      │
│    │          │A ：一就對了。                │                      │
│    │          │B ：好。                      │                      │
│    │          │A ：麻煩、好。                │                      │
│    ├─────┼───────────────┤                      │
│    │(2)        │A:0000000000（孫梅生）【發話】│                      │
│    │99年04月01│B:0000000000（張寬杰）【受話】│                      │
│    │日11時38分├───────────────┤                      │
│    │28秒      │B ：喂。                      │                      │
│    │          │A ：喂、兄你到哪裡了。        │                      │
│    │          │B ：阿。                      │                      │
│    │          │A ：你到哪裡了。              │                      │
│    │          │B ：無、黑肉說要跟我過去哭夭。│                      │
│    │          │A ：還要等他喔。              │                      │
│    │          │B ：不用不、我先過我打說我過去│                      │
│    │          │    。                        │                      │
│    │          │A ：再等他、不知要坳什麼，你跟│                      │
│    │          │    他說我這急用的，拜託。    │                      │
│    │          │B ：喔、好我過。              │                      │
│    │          │A ：麻煩一下。                │                      │
│    │          │B ：我現在打，我到湖山岩下面就│                      │
│    │          │    打給你了。                │                      │
│    │          │A ：好好。                    │                      │
│    ├─────┼───────────────┤                      │
│    │(3)        │A:0000000000（孫梅生）【發話】│                      │
│    │99年04月01│B:0000000000（張寬杰）【受話】│                      │
│    │日12時00分├───────────────┤                      │
│    │51秒      │B ：喂。                      │                      │
│    │          │A ：你甘出來了。              │                      │
│    │          │B ：我來到東和社區。          │                      │
│    │          │A ：東和社區，緊阿。          │                      │
│    │          │B ：嘿阿。                    │                      │
│    │          │A ：我現在人在岩阿這等你喔。  │                      │
│    │          │B ：你現在哪裡。              │                      │
│    │          │A ：湖山岩阿。                │                      │
│    │          │B ：我就不知，我就直直順這條路│                      │
│    │          │    一直走，順來湖山岩這條路一│                      │
│    │          │    直走。                    │                      │
│    │          │A ：我在湖山岩這等你。        │                      │
│    │          │B ：嘿啊。                    │                      │
│    │          │A ：好好。                    │                      │
│    │          │B ：要在上面等我哦。          │                      │
│    │          │A ：湖山岩那個廟前無。        │                      │
│    │          │B ：那個觀音廟那喔。          │                      │
│    │          │A ：無啦、那觀音廟、佛祖啦。  │                      │
│    │          │B ：佛祖喔。                  │                      │
│    │          │A ：在那廣場。                │                      │
│    │          │B ：嘿。                      │                      │
│    │          │A ：你要那個門打給我，我就出來│                      │
│    │          │    ，我在這裡而已。          │                      │
│    │          │B ：喔。                      │                      │
│    │          │A ：再麻煩你。                │                      │
│    │          │B ：喔。                      │                      │
│    ├─────┼───────────────┤                      │
│    │(4)        │A:0000000000（孫梅生）【受話】│                      │
│    │99年04月01│B:0000000000（張寬杰）【發話】│                      │
│    │日12時10分├───────────────┤                      │
│    │58秒      │B ：喂。                      │                      │
│    │          │A ：嘿。                      │                      │
│    │          │B ：我從梅林這個上去哦。      │                      │
│    │          │A ：嘿。                      │                      │
│    │          │B ：啊。                      │                      │
│    │          │A ：對、從梅林那裡去。        │                      │
│    │          │B ：再上去多遠。              │                      │
│    │          │A ：一會兒。                  │                      │
│    │          │B ：多遠阿。                  │                      │
│    │          │A ：差不多不用5 分鐘、3 分鐘就│                      │
│    │          │    到，我現在走去廟等你。    │                      │
│    │          │B ：那裡有廟喔。              │                      │
│    │          │A ：你跟人家問一下湖山岩怎麼去│                      │
│    │          │    ，人家就會報你直直走而已。│                      │
│    │          │B ：你說。                    │                      │
│    │          │A ：無你到梅林，我來梅林好了。│                      │
│    │          │B ：我就現在在梅林這條一直開上│                      │
│    │          │    去阿。                    │                      │
│    │          │A ：這樣我跟你相遇好了。      │                      │
│    │          │B ：好、無你就直直騎來，你就知│                      │
│    │          │    道我這臺車白色。          │                      │
│    │          │A ：你往兵營嗎。              │                      │
│    │          │B ：阿。                      │                      │
│    │          │A ：你往兵營方向嗎？          │                      │
│    │          │B ：無啦，它寫往南仁寺啦。    │                      │
│    │          │A ：南仁寺不是啦。            │                      │
│    │          │B ：無阿它這榴南南仁寺        │                      │
│    │          │A ：榴南是石榴班喔。          │                      │
│    │          │B ：榴南里啦『有一女子同行』。│                      │
│    │          │A ：那是石榴班喔。            │                      │
│    │          │B ：我是轉又邊梅林啊。        │                      │
│    │          │A ：你從梅林那一條直直來就好了│                      │
│    │          │    。                        │                      │
│    │          │B ：喔、好。                  │                      │
│    │          │A ：到梅林7-11相等。          │                      │
│    │          │B ：好。                      │                      │
│    ├─────┼───────────────┤                      │
│    │(5)        │A:0000000000（孫梅生）【受話】│                      │
│    │99年04月01│B:0000000000（張寬杰）【發話】│                      │
│    │日12時15分├───────────────┤                      │
│    │16秒      │B ：喂。                      │                      │
│    │          │A ：我在梅林7-11。            │                      │
│    │          │B ：對、我在梅林、我現在在裡面│                      │
│    │          │    你說廟這、觀音寺，現在在裡│                      │
│    │          │    面這間，我就順梅林這條路一│                      │
│    │          │    直進來。                  │                      │
│    │          │A ：湖山岩阿觀音寺。          │                      │
│    │          │B ：觀音寺喔。                │                      │
│    │          │C（女）：嘿啦。               │                      │
│    │          │B ：現在觀音寺、這觀音寺，梅林│                      │
│    │          │    那條直直走進來而已。      │                      │
│    │          │A ：那個廟我知啦。            │                      │
│    │          │B ：對啊。                    │                      │
│    │          │A ：很大間嗎？                │                      │
│    │          │B：嘿啦。                     │                      │
│    │          │A：好啦、我上去。             │                      │
│    │          │B：好：我在路邊。             │                      │
├──┼─────┼───────────────┼───────────┤
│2.  │(1)        │A:0000000000（孫梅生）【發話】│犯罪事實一、(二)      │
│    │99年04月01│B:0000000000（張寬杰）【受話】│通訊監察譯文出處：99│
│    │日17時45分├───────────────┤  偵3987號卷第74頁。  │
│    │33秒      │B ：喂、你好 。               │                      │
│    │          │A ：喂、介良兄。              │                      │
│    │          │B ：嘿。                      │                      │
│    │          │A ：我啦、黑肉機都無開。      │                      │
│    │          │B ：你誰。                    │                      │
│    │          │A ：你下午來找我那個、麻煩你嘿│                      │
│    │          │    阿。                      │                      │
│    │          │B ：阿。                      │                      │
│    │          │A ：我早上無麻煩你。          │                      │
│    │          │B ：喔。                      │                      │
│    │          │A ：來廟那。                  │                      │
│    │          │B ：喔。                      │                      │
│    │          │A ：嘿阿嘿。                  │                      │
│    │          │B ：他無開、你打一支。        │                      │
│    │          │A ：11的。                    │                      │
│    │          │B ：11的那支。                │                      │
│    │          │A ：嗯。                      │                      │
│    │          │B ：041 。                    │                      │
│    │          │A ：我不知他跟我說11。        │                      │
│    │          │B ：0911。                    │                      │
│    │          │A ：嘿。                      │                      │
│    │          │B ：492 。                    │                      │
│    │          │A ：嘿對對對。                │                      │
│    │          │B ：041 。                    │                      │
│    │          │A ：嘿。                      │                      │
│    │          │B ：那有可能無通哦。          │                      │
│    │          │A ：無開機的樣子。            │                      │
│    │          │B ：阿無擱一支阿。            │                      │
│    │          │A ：無要緊啦無要緊，我找他無什│                      │
│    │          │    麼代誌。                  │                      │
│    │          │B ：有啦、應當有啦，他剛才在我│                      │
│    │          │    這一會。                  │                      │
│    │          │A ：呦、呦我是想說。          │                      │
│    │          │B ：嘿。                      │                      │
│    │          │A ：甘還有法度，我上面那個還無│                      │
│    │          │    開機。                    │                      │
│    │          │B ：這樣哦。                  │                      │
│    │          │A ：我想說先跟你兩用甘有。    │                      │
│    │          │B ：在兩個這樣哦。            │                      │
│    │          │A ：嘿。                      │                      │
│    │          │B ：有啦有好啦先轉呼你無要緊。│                      │
│    │          │A ：好啦、在麻煩你啦。        │                      │
│    │          │B ：好。                      │                      │
│    │          │A ：看怎樣再起來。            │                      │
│    │          │B ：嘿。                      │                      │
│    │          │A ：一樣甘可以麻煩你，跑一趟。│                      │
│    │          │B ：嘿、再跑到那裡。          │                      │
│    │          │A ：到南仁寺那裡就可以了，你說│                      │
│    │          │    那南仁寺那。              │                      │
│    │          │B ：南仁寺。                  │                      │
│    │          │A ：嘿、你就說觀音廟那無。    │                      │
│    │          │B ：哦。                      │                      │
│    │          │A ：無不用，你在石榴班一樣萊爾│                      │
│    │          │    富那。                    │                      │
│    │          │B ：哦、好。                  │                      │
│    │          │A ：你要到在跟我說我再騎出來就│                      │
│    │          │    好。                      │                      │
│    │          │B ：喔、好啦好。              │                      │
│    │          │A ：好再麻煩你。              │                      │
│    │          │B ：好、兩喔。                │                      │
│    │          │A ：嘿嘿嘿。                  │                      │
│    │          │B ：好啦好。                  │                      │
│    │          │A ：好好好。                  │                      │
│    ├─────┼───────────────┤                      │
│    │(2)        │A:0000000000（孫梅生）【發話】│                      │
│    │99年04月01│B:0000000000（張寬杰）【受話】│                      │
│    │日18時20分├───────────────┤                      │
│    │41秒      │B ：喂。                      │                      │
│    │          │A ：兄你到那裡了。            │                      │
│    │          │B ：到這個雲林科技。          │                      │
│    │          │A ：雲林科技大學哦。          │                      │
│    │          │B ：嘿、對。                  │                      │
│    │          │A ：這樣我現在出來剛好，我到你│                      │
│    │          │    也差不多到了。            │                      │
│    │          │B ：好。                      │                      │
│    │          │A ：好好好。                  │                      │
│    │          │B ：好。                      │                      │
│    ├─────┼───────────────┤                      │
│    │(3)        │A:0000000000（孫梅生）【受話】│                      │
│    │99年04月01│B:0000000000（張寬杰）【發話】│                      │
│    │日18時31分├───────────────┤                      │
│    │52秒      │A ：喂。                      │                      │
│    │          │B ：喂。                      │                      │
│    │          │A ：嘿、我要到了。            │                      │
│    │          │B ：喂。                      │                      │
│    │          │A ：我要到了。                │                      │
│    │          │B ：你要到了。                │                      │
│    │          │A ：嘿。                      │                      │
│    │          │B ：我在這。                  │                      │
│    │          │A ：我快要到了攔差不多2 分鐘就│                      │
│    │          │    到。                      │                      │
│    │          │B： 好好。                    │                      │
├──┼─────┼───────────────┼───────────┤
│3.  │99年04月19│A:0000000000（張寬杰）【受話】│犯罪事實一、(三)      │
│    │日20時54分│B:0000000000（洺源）【發話】│通訊監察譯文出處：99│
│    │49秒      ├───────────────┤  偵3987號卷第72頁。  │
│    │          │A ：嘿。                      │                      │
│    │          │B ：喂、大仔。                │                      │
│    │          │A ：嘿。                      │                      │
│    │          │B ：你昨電話怎麼不通。        │                      │
│    │          │A ：那時。                    │                      │
│    │          │B ：晚上。                    │                      │
│    │          │A ：甘不通。                  │                      │
│    │          │B ：10點多打的不通。          │                      │
│    │          │A ：會啦、怎麼不通。          │                      │
│    │          │B ：我不知、因為我10點多打不通│                      │
│    │          │    ，我想說你甘無未接來電顯示│                      │
│    │          │    。                        │                      │
│    │          │A ：有阿，我昨、那不通昨10點多│                      │
│    │          │    去，過去虎尾2、3點才回來。│                      │
│    │          │B ：喔是喔。                  │                      │
│    │          │A ：嘿啊。                    │                      │
│    │          │B ：我那知我昨10點多打電話的不│                      │
│    │          │    通嗯。                    │                      │
│    │          │A ：嗯、我到2、3點才回來。    │                      │
│    │          │B ：這樣、還是你可能不知在做什│                      │
│    │          │    麼，可能是說電話還是怎樣吧│                      │
│    │          │    。                        │                      │
│    │          │A ：無啦、還是在人家室內。    │                      │
│    │          │B ：喔，我是說不曾看你電話關機│                      │
│    │          │    說。                      │                      │
│    │          │A ：嘿。                      │                      │
│    │          │B ：我是說。                  │                      │
│    │          │A ：怎樣呢。                  │                      │
│    │          │B ：昨我不是跟你說要拿錢過去給│                      │
│    │          │    你。                      │                      │
│    │          │A ：嘿。                      │                      │
│    │          │B ：嘿啊，算無法度過我還是要把│                      │
│    │          │    電話給你說一下。          │                      │
│    │          │A ：嘿。                      │                      │
│    │          │B ：結果你電話不通。          │                      │
│    │          │A ：嗯。                      │                      │
│    │          │B ：嘿啊。                    │                      │
│    │          │A ：不是不通啦，是這樣的情形啦│                      │
│    │          │    。                        │                      │
│    │          │B ：喔、無要緊啦，現在打有通就│                      │
│    │          │    好。                      │                      │
│    │          │A ：嘿啊。                    │                      │
│    │          │B ：不要擱不通就教那個。      │                      │
│    │          │A ：嘿啊。                    │                      │
│    │          │B ：較麻煩。                  │                      │
│    │          │A ：好。                      │                      │
│    │          │B ：大仔我明天再過去因為剛好在│                      │
│    │          │    趕那個。                  │                      │
│    │          │A ：好。                      │                      │
│    │          │B ：剛好工作、我明天再過去你那│                      │
│    │          │    裡找你。                  │                      │
│    │          │A ：好。                      │                      │
│    │          │B ：大仔歹勢。                │                      │
│    │          │A ：不。                      │                      │
│    │          │B ：跟你說一下。              │                      │
│    │          │A ：好。                      │                      │
│    │          │B ：好。                      │                      │
└──┴─────┴───────────────┴───────────┘

司法院資訊處製作；財團法人民間司法改革基金會備份。
